臺灣桃園地方法院小額民事判決
111年度桃保險小字第161號
原      告  泰安產物保險股份有限公司

法定代理人  李松季
訴訟代理人  蔡連興
            林建良
被      告  林富結

訴訟代理人  許右星
上列當事人間請求損害賠償（交通）事件，本院於民國111年4月
27日言詞辯論終結，判決如下：
    主    文
被告應給付原告新臺幣10,350元，及自民國111年1月26日起至清
償日止，按年息5％計算之利息。
原告其餘之訴駁回。
訴訟費用新臺幣1,000元，由被告負擔新臺幣500元，餘由原告負
擔。
本判決第1項得假執行。
    事實及理由
壹、程序部分：
    按小額訴訟之訴狀送達後，原告不得將原訴變更或追加他訴
    ，但擴張或減縮應受判決事項之聲明者，不在此限，民事訴
    訟法第436條之23、第436條第2項、第255條第1項但書第3款
    分別定有明文。經查，原告原對被告起訴請求：被告應給付
    原告新臺幣（下同）74,700元，及自起訴狀繕本送達翌日起
    至清償日止，按年息5％計算之利息。嗣於本院審理中變更聲
    明為如下所述，核與前開規定相符，合先敘明。
貳、實體部分：　　
一、原告主張：被告於民國110年6月24日8時44分許，駕駛車牌
    號碼00-000號油罐車（下稱肇事車輛），沿桃園市蘆竹區富
    國路2段行駛，於同段232號轉彎進入時，未注意其他車輛，
    不慎碰撞訴外人陳秋菊所駕駛之車牌號碼000-0000號自用小
    客車（下稱系爭車輛），致系爭車輛受損（下稱系爭事故）
    。而該車輛為訴外人吳佩蓉所有，並為原告所承保。原告已
    依約賠付維修費用74,700元（含工資及烤漆費用14,700元、
    零件費用60,000元），其中零件部分經計算折舊並加計工資
    及烤漆費用後為20,700元，爰依侵權行為及保險代位之法律
    關係，提起本件訴訟等語，並聲明：被告應給付原告20,700
    元，及自起訴狀繕本送達翌日起至清償日止，按年息5％計算
    之利息。
二、被告則以：雙方均有過失，被告應負50％肇事責任，且零件
    應折舊等語，資為抗辯，並聲明：原告之訴駁回。
三、得心證之理由：
  ㈠被告應負侵權行為賠償責任：
  1.按因故意或過失，不法侵害他人之權利者，負損害賠償責任
    ；汽車、機車或其他非依軌道行駛之動力車輛，在使用中加
    損害於他人者，駕駛人應賠償因此所受之損害，民法第184
    條第1項前段、第191條之2前段分別定有明文。次按汽車行
    駛時，駕駛人應注意車前狀況及兩車並行之間隔，並隨時採
    取必要之安全措施，亦為道路交通安全規則第94條第3項前
    段所明定。又被保險人因保險人應負保險責任之損失發生，
    而對於第三人有損失賠償請求權者，保險人得於給付賠償金
    額後，代位行使被保險人對於第三人之請求權，保險法第53
    條第1項前段亦有明定。
  2.經查，原告主張被告於前開時間、地點，駕駛肇事車輛，因
    疏未注意車前狀況之過失，致碰撞原告承保之系爭車輛等情
    ，業據其提出系爭車輛之行車執照、道路交通事故當事人登
    記聯單、桃園市政府警察局蘆竹分局受理各類案件紀錄表、
    統一發票、估價單、車損照片為證（見本院卷第5至13頁）
    ，並經本院職權向桃園市政府警察局蘆竹分局調取受理各類
    案件紀錄表及現場照片核閱無訛（見本院卷第16至20頁反面
    ），被告就此亦不爭執，堪信原告此部分之主張為真實。則
    被告就系爭事故之發生為有過失並應負責任乙節，應可認定
    ，且原告已給付賠償金額予吳佩蓉，原告代位吳佩蓉請求被
    告負損害賠償責任，自屬有據。
  ㈡系爭車輛必要修復費用：
  1.按不法毀損他人之物者，被害人得請求賠償其物因毀損所減
    少之價額，民法第196條定有明文。又依上開規定請求賠償
    物被毀損所減少之價額，得以修復費用為估定之標準，但以
    必要者為限（例如：修理材料以新品換舊品，應予折舊），
    此有最高法院77年度第9次民事庭會議決議可資參照。
  2.經查，原告主張系爭車輛必要修繕費用為74,700元，包括工
    資及烤漆費用14,700元、零件費用60,000元等情，業據其提
    出估價單及統一發票為證（見本院卷第8至9頁）。依前揭說
    明，系爭車輛之修復既以新零件更換被毀損之舊零件，自應
    將零件折舊部分予以扣除。又依行政院所頒固定資產耐用年
    數表及固定資產折舊率之規定，非運輸業用客車、貨車之耐
    用年數為5年，依定率遞減法每年折舊1000分之369，其最後
    1年之折舊額，加歷年折舊累計額，其總和不得超過該資產
    成本原額10分之9（即逾5年，僅得請求零件價額之10分之1
    ）。而系爭車輛乃於103年2月出廠，至系爭事故發生時即11
    0年6月24日，已使用逾5年，有系爭車輛之行車執照可參（
    見本院卷第5頁）。則系爭車輛零件費用60,000元扣除折舊
    額後應為6,000元（計算式：60,000元×0.1＝6,000元），加
    計毋須計算折舊之工資及烤漆費用14,700元後，系爭車輛必
    要修復費用應為20,700元（計算式：6,000元＋14,700元＝20,
    700元）。
  ㈢系爭車輛駕駛就系爭事故之發生與有過失：
  1.按損害之發生或擴大，被害人或其代理人或使用人與有過失
    者，法院得減輕賠償金額，或免除之，民法第217條第1項、
    第3項定有明文。又汽車倒車時，應依下列規定：二、應顯
    示倒車燈光或手勢後，謹慎緩慢後倒，並應注意其他車輛及
    行人，道路交通安全規則第110條第1項第2款定有明文。
  2.經查，本件被告雖有未注意車前狀況之過失，惟觀諸受理各
    類案件紀錄表報案內容：「報案人林富結駕駛油罐車GO-960
    轉進富國路2段232號內，與陳秋菊駕駛車號000-0000自小客
    倒退車發生碰撞」等語及現場照片（見本院卷第18至19頁）
　　所示，堪認系爭車輛駕駛陳秋菊亦有倒車未謹慎緩慢後倒，
    注意其他車輛之過失此節，同屬系爭事故之肇事原因，為與
    有過失。則原告代位行使上開損害賠償請求權，原告即應承
    受該與有過失。本院審酌雙方車輛肇事情節、過失程度等各
    情，認兩造就系爭事故應由被告負50％責任、原告負50％責任
    為公允。
  ㈣綜上所述，原告得請求被告賠償之金額應為10,350元（計算
    式：20,700元×50％＝10,350元）。
四、末按給付無確定期限者，債務人於債權人得請求給付時，經
    其催告而未為給付，自受催告時起，負遲延責任。其經債權
    人起訴而送達訴狀，或依督促程序送達支付命令，或為其他
    相類之行為者，與催告有同一之效力；又遲延之債務，以支
    付金錢為標的者，債權人得請求依法定利率計算之遲延利息
    ；而應付利息之債務，其利率未經約定，亦無法律可據者，
    週年利率為5％，民法第229條第2項、第233條第1項前段及第
    203條分別定有明文。本件原告對被告之損害賠償請求權，
    係以支付金錢為標的，無確定期限，又未約定利息，則被告
    應自受催告時起，負遲延責任，是原告就上述得請求之金額
    ，併請求自起訴狀繕本送達被告之翌日即111年1月26日起（
    於111年1月25日送達，見本院卷第28頁）至清償日止，按年
    息5％計算之利息，洵為有據。
五、從而，原告依侵權行為之法律關係，請求被告給付如主文第
    1項所示，為有理由，應予准許，逾此部分，則無理由，應
    予駁回。
六、本件原告勝訴部分係依小額訴訟程序所為被告敗訴之判決，
    爰依民事訴訟法第436 條之20之規定，依職權宣告假執行。
七、本件事證已臻明確，兩造其餘攻擊防禦方法及舉證，經本院
    斟酌後，核與判決結果無影響，爰不予一一論述，併此敘明
    。
八、訴訟費用負擔之依據：民事訴訟法第79條。並依同法第436
    條之19第1項規定，確定訴訟費用額如主文第3項所示。
中　　華　　民　　國　　111 　年　　5 　　月　　13　　日
                  桃園簡易庭  法  官  曾耀緯
以上為正本係照原本作成。
如不服本判決，應於送達後20日內，向本院提出上訴狀並表明上
訴理由，如於本判決宣示後送達前提起上訴者，應於判決送達後
20日內補提上訴理由書（須附繕本）。
如委任律師提起上訴者，應一併繳納上訴審裁判費。
中　　華　　民　　國　　111 　年　　5 　　月　　13　　日
                              書記官  吳宏明
附錄
一、民事訴訟法第436 條之24第2項：
    對於小額程序之第一審裁判上訴或抗告，非以其違背法令為
    理由，不得為之。
二、民事訴訟法第436條之25：
    上訴狀內應記載上訴理由，表明下列各款事項：
    （一）原判決所違背之法令及其具體內容。
    （二）依訴訟資料可認為原判決有違背法令之具體事實。
三、民事訴訟法第471 條第1 項：（依同法第436 條之32第2 項
    規定於小額事件之上訴程序準用之）
    上訴狀內未表明上訴理由者，上訴人應於提起上訴後二十日
    內，提出理由書於原第二審法院；未提出者，毋庸命其補正
    ，由原第二審法院以裁定駁回之。